【裁判字號】    92,交聲更,7
【裁判日期】    920430
【裁判案由】    聲明異議
【裁判全文】
台灣台中地方法院交通事件裁定                  九十二年度交聲更字第七號
    原處分機關  交通部公路總局台中市監理站
    受處分人
    即異議人    甲○○
    代  理  人  朱吉昌
右列受處分人因違反道路交通管理處罰條例案件，對於交通部公路總局台中市監理站
九十二年一月十三日所為之處分（裁監稽違字第六一－ＡＢＶ９４４２４９、９４４
２５０號裁決書）聲明異議，經本院駁回後提起抗告，經臺灣高等法院臺中分院發回
更審，本院裁定如左：
    主  文
原處分撤銷。
甲○○不罰。
    理  由
一、本件原裁定以：受處分人甲○○所有之車號ＯＢＰ－４２５號重型機車，由一女
    性駕騎乘，於九十一年十一月十三日十七時四十二分許，在台北市○○○路○段
    ，因違規行駛禁行車道，為台北市政府警察局中正一分局員警攔查，該駕駛並拒
    絕出示駕、行照供取締員警稽查，遂由該員警記名車號、廠牌、顏色等可供辨識
    之特徵，並予以掣開北市警交大字第ＡＢＶ九四四二四九、ＡＢＶ九四四二五０
    號舉發通知單舉發，有該舉發通知單二紙在卷可稽。雖異議人辯稱：其所有之機
    車皆停放於自家庭院，從未出借或騎上台北，應係警員取締時倉促間誤記車號，
    或者車牌有被仿冒、偽造、警察疏忽或馬虎辦事嫁禍異議人，異議人年事已高，
    絕無可能騎車至台北違規云云，惟經原舉發機關函覆稱：本案ＯＢＰ－４２５號
    重機車駕駛人（女性），當日於本市○○○路○段，違規行駛禁行車道，本分局
    執勤員警予以攔停告知違規事項，並請其出示駕、行照，惟該車駕駛人稱：「車
    係向台中友人借的，不能害他」，且電告某人後，拒絕出示駕、行照受檢，並駕
    車駛離，執勤員警乃登記其違規車號（車身顏色藍色，前掛車籃與何君提供之舉
    證相片特徵相同），舉發並無不當等語，而駁回異議。而發回更審以：駕駛機車
    違規，未帶行照及駕照或身分證明，依常理應查明駕駛者為何人。本件警員並未
    查明違規駕駛者身份，抗告人既否認出借機車與他人使用，而違規地點遠在台北
    ，則審慎查明違規之機車是否確係抗告人所有之機車，似不宜徒憑舉發一方之片
    面文書為據。是抗告人之抗告，為有理由，應由本院將原裁定撤銷，發回原審法
    院重為妥適之裁定。
二、按道路交通管理處罰條例第八十九條規定，法院受理有關交通事件，準用刑事訴
    訟法之規定，刑事訴訟法中有關證據法則部分，自應適用於道路交通事件。又事
    實之認定，應憑證據，如未能發現相當證據，或證據不足以證明，自不能以推測
    或擬判之方式，以為裁判之基礎。本件受處分人右揭時地是否有違規行為，應有
    積極之證據證明之。本件經查證據尚有不足，異議人所辯尚為可採，原處分機關
    遽予裁罰，尚有未洽，原處分應予撤銷，並為不罰之諭知。
三、據上論斷，應依道路交通管理處罰條例第八十七條第二項、道路交通案件處理辦
    法第二十條，裁定如主文。
中    華    民    國      九十二      年     四      月     三十        日
                                臺灣臺中地方法院交通法庭
                                      法  官  郭  德  進
右正本證明與原本無異。
如不服本裁定應於送達後五日內向本院提出抗告狀。
                                    書記官
中    華    民    國      九十二      年      五     月       六        日
                                                                        Ｂ


司法院資訊處製作；財團法人民間司法改革基金會備份。
